臺灣桃園地方法院刑事判決　　　　　　　 94年度訴字第528號
公　訴　人　臺灣桃園地方法院檢察署檢察官
被　　　告　乙○○
選任辯護人　邱鎮北律師
被　　　告　丁○○
選任辯護人　許巍騰律師
　　　　　　李怡卿律師
上列被告因毒品危害防制條例案件，經檢察官提起公訴（93年度
偵字第17591號），本院判決如下：
    主  文
丁○○共同販賣第三級毒品，累犯，處有期徒刑伍年陸月，扣案
愷他命肆包（含袋重柒陸柒點柒伍壹公克）沒收銷燬之，扣案販
毒所得新台幣貳拾柒萬元沒收；又共同意圖販賣而持有第二級毒
品，累犯，處有期徒刑陸年，扣案含有ＭＤＭＡ成分黃色圓形錠
玖玖陸顆沒收銷燬之。應執行有期徒刑拾壹年肆月，扣案愷他命
肆包（含袋重柒陸柒點柒伍壹公克）、含有ＭＤＭＡ成分黃色圓
形錠玖玖陸顆沒收銷燬之，扣案販毒所得新台幣貳拾柒萬元沒收
。
乙○○無罪。
    事  實
一、丁○○前於民國81年間因殺人案件，經台灣高等法院判處有
    期徒刑12年，提起上訴後並經最高法院駁回上訴而確定，於
    86 年 縮短刑期假釋出獄，於92年4 月21日假釋期滿，其假
    釋未被撤銷，前開徒刑視為執行完畢。
二、詎丁○○不知悔改，竟與姓名年籍均不詳，綽號為「阿偉」
    （或稱「胖偉」，以下稱「阿偉」）之成年男子基於販賣第
    三級毒品愷他命（俗稱「Ｋ他命」）及意圖販賣而持有第二
    級毒品ＭＤＭＡ之犯意聯絡，於93年11月5 日晚間丁○○駕
    駛ＪＣ─2559號自用小客車，「阿偉」駕駛7788─ＫＡ號自
    用小客車（ＳＵＢＡＲＵ廠生產，ＩＭＰＲＥＺＡ型，黑色
    轎式汽車，登記於庚○○名下，惟當時出租予一名自稱為「
    己○○」使用中）攜帶愷他命七百多公克及ＭＤＭＡ一千顆
    至桃園縣龜山鄉○○○路37巷29號「加州長堤汽車旅館」，
    投宿於該旅館502 號房（以「庚○○」名義登記）。其後「
    阿偉」於翌（6）日 上午8 、9 時許，撥打乙○○使用之
    0000000000號行動電話與乙○○聯絡前來購買愷他命，乙○○遂攜帶新台幣（以下同）38萬元，並聯絡其友人丙○○（
    另經國防部北部軍事法院檢察署檢察官為不起訴處分確定）
    駕駛9 Ｄ─7728號自用小客車於同日上午11時許至桃園縣龜
    山鄉長庚紀念醫院林口分院附近與「阿偉」碰面，「阿偉」
    即駕車引導乙○○等人至加州長堤汽車旅館，迨丙○○將車
    子停放附近巷道後，帶同乙○○、丙○○二人至加州長堤汽
    車旅館509 號房間內，請其二人暫時等候，隨後至502 號房
    間拿取愷他命2 包（大小包各一包，查獲時小包含包裝袋重
    3.6 公克，大包含包裝袋重206 公克），與丁○○一同至
    509 號房間與乙○○、丙○○碰面，其後由乙○○當場自小
    包愷他命中拿取少許試用；約1 小時後之同日上午12 時 許
    乙○○退藥後，雙方議定以27萬元購買200 公克（即該大包
    ）之愷他命，乃由「阿偉」將該大包愷他命交付乙○○，乙○○將價款27萬元交付「阿偉」，「阿偉」並將之交付予丁○○收受，「阿偉」另將該小包之愷他命一併送予乙○○。
    嗣乙○○、丙○○攜帶前開二包愷他命離開加州長堤汽車旅
    館，至停車處欲駕車離去時，為根據線報得知有人在加州長
    堤汽車旅館內為毒品交易前來監控之桃園縣政府警察局龜山
    分局龜山派出所警員甲○○及另一位員警盤查而查獲，並扣
    得前開愷他命二包及乙○○購毒後剩餘之現金11萬元。甲○○警員詢問乙○○、丙○○後確定乙○○方在該旅館房間內
    購得前開愷他命，乃通知派出所其他警員前來支援。在此期
    間丁○○則將其住宿之房間由原來之502 號房改至706 號房
    （仍以「庚○○」名義登記），並將其與「阿偉」共同持有
    ，欲供販賣之含ＭＤＭＡ成分之黃色圓形錠1000顆、愷他命
    二包（含包裝袋重558.2 公克）、連同前開販賣愷他命所得
    27 萬 元在內之現金31萬4 千8 百元及無證據證明與本件販
    賣愷他命犯行有關之檸檬酸2 包（含包裝袋1036.5公克）、
    未含有管制藥品或毒品成分之橘黃色圓型錠1000顆存放在該
    706 號房間保險箱內，「阿偉」則駕駛前開7788─ＫＡ號小
    客車離開旅館，而甲○○等警員則根據乙○○、丙○○之帶
    領及線報之指示前來706 號房查獲丁○○，並自保險箱內起
    出前述含ＭＤＭＡ成分之黃色圓形錠、愷他命、檸檬酸、現
    金及橘黃色圓型錠。前述愷他命四包（含已出售予乙○○及
    存放在保險箱內之部分）及含ＭＤＭＡ成分黃色圓形錠經送
    行政院衛生署管制藥品管理局（以下簡稱「藥管局」）抽樣
    檢驗，其中愷他命（含包裝袋）驗餘767.751 公克（含包裝
    袋原重767.8 公克，抽樣毛重7. 404公克檢驗，驗餘毛重
    7.355 公克，共使用0.049 公克）、含ＭＤＭＡ成分黃色圓
    形錠驗餘996 顆（扣案1000顆，抽樣20顆檢驗，驗餘16顆，
    共使用4 顆）。
三、案經桃園縣政府警察局龜山分局報請臺灣桃園地方法院檢察
    署檢察官偵查起訴。
    理  由
壹、被告丁○○部分
一、證據能力部分
  (一)按被告之自白，非出於強暴、脅迫、利誘、詐欺、疲勞訊問
    、違法羈押或其他不正之方法，且與事實相符者，得為證據
    ，刑事訴訟法第156條第1項定有明文。本件被告丁○○於警
    訊中自白其於案發當日以93萬元向案外人「阿偉」購買愷他
    命700公克（實際上係767.8公克）及ＭＤＭＡ2000顆後，將
    其中之愷他命200公克（實際上係209.6公克）以原價27萬元
    販賣予被告乙○○等語（偵卷第6至8頁）。被告丁○○於本
    院準備程序中主張：「警訊時候我都沒有講，是警察自己寫
    的，錄音時我多少有講，但有些是警察說，我答『哦』，是
    警察寫好以後就叫我照著唸，有些時候我沒有唸到的時候警
    察還問我是不是這樣子，我回答說『嗯』。」等語（本院卷
    (一)第62頁）。經查：(1)被告丁○○警詢錄音內容與其警詢筆
    錄之內容大致相符，被告丁○○之陳述尚屬自然等情，固經
    本院受命法官於94年8月19日勘驗，有本院勘驗筆錄在卷可
    稽（本院卷(四)第25至32頁）。惟前開警詢錄音實際時間16分
    鐘許，與警詢筆錄上記載製作筆錄之時間40分鐘（即15時20
    分至16時）已有不符，顯示其警詢過程中並未同時、全程錄
    音；且雙方似依照一份己擬定之稿件內容，對調亦即在該稿
    件內容範圍內自由對話，但未逸出設定之範圍。是被告辯稱
    ：警員製作好筆錄後要其照著唸等語，雖非完全正確（亦即
    並非完全依筆錄內容遂字照唸），然前開警詢錄音係依照已
    擬定之稿件內容錄音，應可認定。(2)又依前開筆錄及譯文內
    容觀之，被告丁○○陳稱：其向「阿偉」以1公克1350元，
    購買愷他命700 公克等語。依此計算，其總價應係「94萬5
    千元」，惟筆錄上之記載及錄音中所述卻係「54萬元」（偵
    卷第7 頁、本院卷(四)第24頁），前開筆錄及錄音之內容，已
    有不正確之處。此情形似為配合其後有關「被告丁○○以1
    公克1350元原價撥給被告乙○○200 公克愷他命，總價27萬
    元」之陳述）。再者，警詢中有關被告丁○○販賣（或以原
    價轉售）予被告乙○○愷他命之情形，其警詢錄音常有停頓
    數秒，由警員提示後陳述之情形（本院卷(四)第25頁）；另依
    警詢筆錄內容觀之，被告丁○○供稱：其於購得愷他命後，
    於中午12時許打電話予被告乙○○告以有有愷他命可以賣等
    語（偵卷第7 頁反面，另依偵卷第11頁反面被告乙○○於警
    詢筆錄所示，亦有相同之陳述，惟就通話時間則係稱「9 至
    10時」），惟依其二人為警查獲時被告丁○○所使用000000
    00 00 號及被告乙○○所使用之0000000000號行動電話當日
    之通聯紀錄觀之，均無此二電話相互通話之紀錄（偵卷第95
    、96、109 至113 頁），是被告丁○○前開警詢中之陳述，
    亦與事實並不相符。(3)況且，依被告丁○○（及乙○○）警
    詢中之陳述，係「被告丁○○向『阿偉』者購入愷他命後，
    轉賣（或原價轉讓）予被告乙○○」，而被告乙○○其後於
    偵訊、本院調查、審理時則係稱「『阿偉』出售、交付愷他
    命，被告丁○○在場（其間另有供稱：『阿偉』告以愷他命
    係被告丁○○的或『阿偉』收受27萬元價款後交予被告丁○○），其後檢察官亦以此認定被告丁○○與「阿偉」共同販
    賣愷他命予被告乙○○，則被告丁○○於警詢中之陳述，顯
    然與事實並不相符。(4)本件被告丁○○於警詢中有關其販賣
    愷他命予被告乙○○之自白（不論是筆錄或錄音），既有前
    開瑕疵，且與事實亦不相符，參諸前開規定，自不得作為認
    定被告丁○○有本件犯行之證據。
  (二)次按被告以外之人於審判外之言詞或書面陳述，除法律有規
    定者外，不得作為證據，刑事訴訟法第159 條第1 項定有明
    文。本件被告乙○○及證人丙○○於警詢中就被告丁○○販
    賣毒品犯行部分之陳述，就被告丁○○而言，係被告以外之
    人於審判外之陳述，依前開規定，除法律另有規定外，原則
    上無證據能力。又被告以外之人於檢察事務官、司法警察官
    或司法警察調查中所為之陳述，與審判中不符時，其先前之
    陳述具有較可信之特別情況，且為證明犯罪事實存否所必要
    者，得為證據，刑事訴訟法第159 條之2 亦有明文。被告乙○○及證人丙○○於警詢中指稱「當日中午12時許丁○○出
    售並交付愷他命予乙○○」之陳述，惟其二人於本院審理時
    均陳稱「係『阿偉』出售並交付愷他命予乙○○，丁○○雖
    有在場，惟自始至終均係躺在床上」等語，其等警詢中之陳
    述與審理時之陳述不符，可以認定。再者，(1)本件並無證據
    足以釋明其二人於警詢中之陳述具有較為可信之特別情況。
    參以被告乙○○及證人丙○○警詢筆錄記載其製作時間分別
    係「15時至16時10分（共計70分鐘）」、「15時至17時15分
    （共計135 分鐘）」，惟本院勘驗其等警詢錄音結果，其實
    際錄音時間均為「15分鐘許」，此有本院勘驗筆錄可稽（本
    院卷(四)第15、24頁），顯示其等警詢過程中並未同時、全程
    錄音。是前述二證人警詢中之陳述，更難認為具有較可信之
    特別情況。(2)另前開二證人之陳述，均係陳稱：丁○○（直
    接）出售、交付愷他命予乙○○等語，並未言及共犯「阿偉
    」者之出現，此與其等其後於偵訊及本院審理中之陳述暨檢
    察官起訴書認定之事實，亦有不符。(3)參諸前開規定，被告
    乙○○及證人丙○○於警詢中就被告丁○○販賣愷他命予乙○○之陳述，應不具證據能力。
  (三)又被告以外之人於偵查中向檢察官所為之陳述，除顯有不可
    信之情況者外，得為證據，刑事訴訟法第159條之1第2項亦
    有明文。本件被告乙○○於93年11月15日以證人身分於檢察
    官偵查中，就被告丁○○販賣愷他命予伊之情形具結後陳述
    。經查，被告乙○○於此次陳述，並無任何顯有不可信之情
    況，依前開規定，自得為證據，併此說明。
二、實體部分
  (一)訊之被告丁○○矢口否認有上述犯行，並辯稱：「那時候阿
    偉要賣我七百克Ｋ他命，我那時候告訴他我沒有辦法吃那麼
    多，說要不然你看你有沒有其他朋友叫他來買，剩下的我買
    下來，後來他說他剩下五百克的Ｋ他命及搖頭丸我就把它買
    下來。乙○○的愷他命是他向「阿偉」買的，當時我在看電
    視，他們怎樣談，我不知道」等語。
  (二)本院查：
    (1)證人丙○○於前述時間駕車搭載被告乙○○至加州長堤汽
      車旅館509號房向「阿偉」之人以27萬元購買愷他命，並
      由「阿偉」交付2包愷他命，其二人離開旅館後隨即為證
      人甲○○等人查獲，並扣得前述白色粉末2包（經警員秤
      重含袋分別重為206公克及3.6公克）及餘款11萬元，被告
      乙○○向證人甲○○坦承係剛才在加州長堤汽車旅館內購
      買，並帶同警員至旅館內查緝，後證人甲○○等在706號
      房間內查獲被告丁○○，並在保險箱內起出扣案如事實欄
      二所示白色粉末2包（經警員秤重含袋合計重為558.2公克
      ）、檸檬酸2包（經警員秤重含袋合計重為1036.35公克）
      、現金314800元、黃色圓形錠及橘黃色圓型錠各1000顆等
      情，業據被告乙○○於檢察官偵訊時及被告乙○○、證人
      丙○○、甲○○於本院審理時分別證述在卷（偵卷第62
      至64頁、本院卷(二)第67至74、89至97、100頁、本院卷(三)
      第81、82頁），被告於偵訊及本院調查、審理時，亦陳稱
      其目睹前開「阿偉」與乙○○間愷他命買賣過程，另為警
      查獲前開現金及物品等情（偵卷第46頁、本院卷(一)第22頁
      、卷(二)第110至113頁）。此外，並有前述現金及物品扣案
      暨桃園縣政府警察局龜山分局搜索、扣押筆錄、扣押物品
      目錄表各2份、照片9張、臺灣桃園地方法院檢察署扣押物
      品清單3張、臺灣桃園地方法院檢察署贓證物款收據2張附
      卷（偵卷第18至26、31至33頁）可資佐證。
    (2)前述白色粉末四包（即自被告乙○○處查獲之2包及自被
      告丁○○所在706號房內保險箱內查獲之2包）及黃色圓形
      錠經送藥管局抽樣檢驗，其中白色粉末2包（含包裝袋原
      重7.404公克檢驗，驗餘毛重7.355公克，共使用0.049公
      克）均檢出含有第3級毒品愷他命成分，另黃色圓形錠（
      抽樣20顆檢驗，驗餘16顆，共使用4顆），均檢出含有第2
      級毒品ＭＤＭＡ成分等情，有該局94年2月4日管檢字第09
      40000099號函及檢附之檢驗成績書各一份在卷可稽（偵卷
      第124至126頁）。參以依前扣案之白色粉末、黃色圓形錠
      之照片顯示，其等外觀均相同，而被告丁○○、乙○○均
      供稱：其等所購買愷他命，其二人購買前均有試用過等語
      （被告丁○○另稱其亦有購買搖頭丸，即內含毒品ＭＤＭ
      Ａ成分之藥錠），且其二人為警查獲後所採集之尿液，經
      送檢驗，均呈現愷他命陽性反應，亦有桃園縣政府警察局
      龜山分局被採尿人姓名編號對照表、昭信科技顧問股份有
      限公司濫用藥物尿液檢驗報告影本各2 份在卷可佐（偵卷
      第27、28、128 頁、本院卷(四)第65頁）等情觀之，前述扣
      案之白色粉末、黃色圓形錠均分別含有第3 級毒品愷他命
      及第2 級毒品ＭＤＭＡ成分，應可認定。
    (3)又被告乙○○在前述加州長堤汽車旅館509房內購買愷他
      命之過程，包括被告乙○○試用愷他命、乙○○與「阿偉
      」談論買賣內容、「阿偉」交付愷他命及被告乙○○交付
      價款等，其期間約1小時，被告丁○○均在場目睹等情，
      迭據被告乙○○於偵訊及本院調查、審理時及被告丁○○
      、證人丙○○於於本院審理時陳述在卷（偵卷第63頁、本
      院卷(一)第22頁、卷(二)第70至75、91至99、111 至114 頁）
      。再者，被告乙○○於偵訊中證述：「（如何知道陳姓男
      子有賣毒品？）我的朋友『胖偉』在93年11月6 日早上打
      我的電話0000000000號給我，問我是否要買Ｋ他命，我說
      好，然後與他約到長庚醫院附近。到時他就帶我去現場，
      到長庚醫院附近時只有『胖偉』一人，當時是丙○○載我
      去，之後『胖偉』帶我們到汽車旅館50? 的房間去等，當
      時（胖偉）即說東西不是他（胖偉）的，他出去幾分鐘後
      與陳姓男子一起回來，『胖偉』說陳姓男子是老闆，後來
      是『胖偉』交Ｋ他命給我，他說東西是陳姓男子的，當時
      陳姓男子沒有講話，後來我將錢交給『胖偉』，他當場點
      ，點完之後交給陳姓男子，後來我們就離開了。．．陳姓
      男子即當天被警察查獲該人（即被告丁○○）」等語（偵
      卷第62、63頁）。雖被告乙○○其後於偵查及本院訊問時
      ，對於被告丁○○涉案之程度之陳述，雖已有附合、迴護
      之情形，惟其於本院審理時亦證稱：「．．後來胖偉帶我
      跟丙○○上去二樓後，他說他要去帶一個朋友（就是在押
      的丁○○）。（他帶那個朋友來幹麻？）胖偉說東西是在
      押的丁○○的。（胖偉跟你說完才去找他還是丁○○在場
      的時候，當場講的？）只有跟我講，講完之後才去找丁○○過來。．．（胖偉為何又去帶丁○○來你們509 號房？
      ）因為他一開始說東西是丁○○的，所以他一進房間就叫
      我等一下，他要去帶他來。（他直接說丁○○嗎？）他說
      是他朋友的，他去帶他來，叫我等一下。（一般買賣毒品
      ，賣主會否隨便找一個人躺在那裡讓不相干的人在那裡？
      ）從來沒有遇到過。」等語（本院卷(二)第70、84、85頁）
      。綜合被告乙○○前開陳述之情形觀之，直接與其接觸，
      並完成毒品愷他命交易之「阿偉」（即「胖偉」）於交易
      前既指稱毒品係其朋友的，其後由被告丁○○陪同攜帶毒
      品到場，並介紹被告丁○○係老闆，而被告丁○○當時亦
      未加以否認，於毒品交易完成收錢、點錢後，將錢交付予
      被告丁○○收執，在在足以顯示，被告丁○○與「阿偉」
      間，就前述愷他命交易有犯意聯絡及行為分擔。至於被告
      乙○○於本院審理時，亦坦承於偵訊中有前開陳述，惟辯
      稱：「檢察官問我的時候我緊張講錯了。胖偉是在丁○○
      來之前就跟我講說等一下來的那個人是要賣的人，實際上
      到的時候，他並沒有說他是老闆，錢我是交給胖偉，至於
      胖偉有沒有交給陳姓男子我不知道。我在檢察官那裡說『
      胖偉將錢交給陳姓男子』是錯的。
      ．．我一開始我被抓到的時候，我後來想想我不能害到人
      ，因為當天抓到的時候我沒有吃東西，我回答的時候昏昏
      沉沉的，後來我想說我不能害到他，（又改稱）我第一天
      （應係查獲之翌日凌晨1時許）被收押我這樣說，第一天
      我這樣講，第二次我想說不能改口供，第七天的時候我才
      照原來的這樣講，後來我想說這樣不對，不能害到人家。
      」等語（本院卷(二)第76至78頁）。然而：被告乙○○為
      警查獲後於警詢、偵訊或本院調查、審理時，無論有無辯
      護人在場，對於其購買愷他命之目的，均辯稱：是自己要
      吃的，沒有販賣之意圖等語，甚至一再陳稱：「警察叫我
      把東西拿出來，我就自己拿出來，我知道我買的是Ｋ他命
      ，但我以為這沒有犯罪。」等語（偵卷第12、45、63頁、
      本院93年度聲羈字第674號卷第4、5頁、本院卷(一)第14、1
      9頁、卷(四)第110頁）。依此顯示，其為警查獲後無論在警
      詢、檢察官初次偵訊、本院羈押訊問或檢察官第二次偵訊
      ，就自己是否涉及販賣或意圖販賣愷他命一節，均能為充
      分、完整之辯解，絲毫看不出有何緊張之處，則就他人（
      即被告丁○○）犯罪部分之陳述，何來緊張之可能？再
      者，被告乙○○於查獲翌日凌晨1時許檢察官初次偵訊時
      ，已改稱「毒品係向胖偉購買」（偵卷第45頁），其後於
      本院羈押訊問時，亦稱：「毒品我是向丁○○拿的，但事
      後在警察局聽他說毒品不是他的，不過當初胖偉說毒品是
      丁○○的，當初是胖偉介紹我們向丁○○買Ｋ他命，買來
      是準備自己要吃。購買毒品時，錢是交給丁○○。．．我
      另外補充：在到警察局前，警察在車上跟我說丁○○承認
      販賣毒品給我們，因為胖偉在汽車旅館房間把毒品交給我
      時，丁○○也在場，胖偉說毒品是丁○○的，所以我也以
      為毒品是丁○○的，做完筆錄後，丁○○說東西不是他的
      ，我才知道弄錯了。」等語（本院前開聲羈卷第4、5 頁
      ）。依被告乙○○前開陳述顯示：被告丁○○於警詢結束
      ，移送地檢署前業已告知被告乙○○「邱某所購買之愷他
      命並不是丁○○的」，被告乙○○因之於初次偵訊及本院
      值班法官訊問時更正其於警詢中之陳述，且於本院值班法
      官訊問結束前尚主動補充，強調「其（於警詢中）對所購
      買之愷他命何人的」一事弄錯了。在此情況下，其於8日
      後之同年月15日檢察官第2次偵訊時，就同一事實（即「
      阿偉」於被告丁○○到達509號房前後均稱「被告丁○○
      係老闆，東西是被告丁○○的」）為相同之陳述，其並進
      而對其與「阿偉」聯繫交易過程及價款交給被告丁○○之
      過程（即由「阿偉」收受價款後，將之交給被告丁○○）
      為更詳細之陳述（其於初次偵訊時並未言及付款之情形，
      於本院羈押訊問時則直接陳述「錢交給丁○○」）。依前
      述情形觀之，被告乙○○於第二次偵訊時，應無再次錯誤
      之可能。況且，被告乙○○於初次偵訊時，並未言及「阿
      偉」告以被告丁○○係老闆及其給付毒品價款情形，則其
      於檢察官第二次偵訊時，即無所謂「不能改口供」之事（
      至於其於本院值班法院前所述，因羈押案卷尚在本院羈押
      股保管中，承辦檢察官並不知悉）。綜上所述，被告乙○○於本院審理時改稱：「阿偉」在丁○○到509號房後
      ，並未說丁○○是老闆或毒品係丁○○的，不知道「阿偉
      」有無把錢交給丁○○云云，均屬事後迴護之詞，不足採
      信。
    (4)被告丁○○雖辯稱：扣案之愷他命、ＭＤＭＡ係其向「
      阿偉」以70萬元購買，準備自己施用；查獲當日上午因
      「阿偉」說下午尚可以拿到進口的ＭＤＭＡ新貨，所以其
      留在旅館內等候；「阿偉」帶乙○○到旅館509號房回
      到502號房，說要介紹他桃園的朋友給其認識，其就一起
      過去，進去後「阿偉」並沒有介紹，其就躺坐在床上看電
      視，現場除了其本人外，有乙○○及其朋友（即丙○○）
      、「阿偉」及「阿偉」之一位朋友，前開四人當日均係初
      次見面，乙○○把錢交給「阿偉」後，「阿偉」拿給坐在
      他旁邊的朋友，他朋友在那邊算錢等語（本院卷(一)第22、
      23 頁、卷(二)第109至115頁）。惟查：被告於偵訊中供
      稱：此次購買毒品共花費70萬元，打算自己吃一個月等語
      （偵卷第72頁）。惟其於同日偵訊時供稱：其每月收入6
      、7萬元到10幾萬元（同前筆錄），於起訴移審本院訊問
      時略稱：「90年至92年初經營洗車場及提供餐廳濕毛巾工
      作，一個月實賺7、8萬元，都拿給我母親；92年初至93年
      初簽賭職棒，賺了200多萬元，花費100多萬元買賓士車，
      其餘的錢做生活費用，93年初起向父親批治療肝病的草藥
      去賣，一個月賺3、4萬元，93年10月把賓士車賣掉，得款
      95萬元，拿30幾萬還我伯父，剩下60幾萬元，我拿15萬元
      去買1 輛休旅車，剩下的再賭職棒，賭職棒贏的錢再拿來
      買毒品」等語（本院卷(一)第25至27頁）。依其前開陳述，
      其於案發前2、3年內每月之正常收入為3萬至10餘萬元，
      且案發前每月收入僅3、4萬元，查獲前1個月其百萬的賓
      士汽車賣掉，部分拿來還債，部分以分期付款方式拿車，
      由此顯示，其於案發前之經濟狀況並不理想（此由其於本
      院羈押詢問之初供稱：「我是因為小孩子即將出生缺錢．
      ．」等語，亦可證明）。被告丁○○在此須賣車還債，經
      濟狀況不佳及孩子即將出世之情形下，焉有攜帶108萬元
      之鉅款，花費70萬元購買大量毒品，只為個人1個月施用
      之理？甚至在購得2000顆搖頭丸（雖其中1000顆橘黃色圓
      型錠經鑑定後發現並未含ＭＤＭＡ成分，惟依被告丁○○
      之陳述，其當時主觀上仍認知為搖頭丸）後，尚且留在旅
      館內等待「阿偉」拿新的搖頭丸樣品（有繼續購買之意思
      ），其毒癮未免太驚人。況且，依其所述，其於查獲前一
      日晚間11時許與「阿偉」一起至加州長堤汽車旅館房間至
      翌日中午12時許為警查獲止，半天內僅施用過愷他命1次
      （即晚間11時試用「阿偉」拿出之樣品），另ＭＤＭＡ部
      分僅係「沾一下有沒有苦味而已」（本院卷(一)第22、24、
      25頁）。依此情形觀之，其毒癮顯然不大，否則購買、取
      得如此龐大數量之愷他命及ＭＤＭＡ，其間ＭＤＭＡ竟然
      連1顆也未試用或施用，愷他命僅施用1次？被告丁○○前
      開「扣案之毒品全係其購買供已1個月施用」所述，顯係
      狡辯之詞，不足採信。被告丁○○於本院調查時供稱：
      「因為那時候阿偉要賣我七百克Ｋ他命，我那時候告訴他
      我沒有辦法吃那麼多，說要不然你看你有沒有其他朋友叫
      他來買，剩下的我買下來，後來他說他剩下五百克的Ｋ他
      命及搖頭丸我就把它買下來。．．我睡到隔天早上八、九
      點的時候，阿偉就在我床邊把我叫醒，阿偉說他跟裡面的
      人很熟，所以請他們開房間讓他進來，阿偉就拿搖頭丸及
      Ｋ他命給我，我說那我不夠錢，看有誰要，阿偉就打兩、
      三通電話，打給乙○○，阿偉跟我說乙○○會十一點多到
      ，．．」等語（本院卷(一)第21、22頁）。惟被告丁○○為
      警查獲時同時扣得現金38萬餘元，已如前述，以此金額購
      買其餘200公克愷他命綽綽有餘，其何以不一併購買？又
      其既稱：錢不夠，要「阿偉」就其餘200公克愷他命另覓
      買主，何以於交易完成後，又留在旅館等候「阿偉」下午
      拿新的ＭＤＭＡ？其前後所述，顯然矛盾，亦係飾卸之詞
      ，不足採信。另毒品買賣涉及重罪，一般均係暗中進行
      ，且愈少人參與或知悉愈好，尤其是不熟悉或不相干之人
      士，更不可能讓其在場，以免走露風聲，此為當然之理。
      「阿偉」既係大藥頭（如被告丁○○所述），當然不可能
      不知此理。而依被告丁○○於本院調查時所述，其與「阿
      偉」係93年11月5 日晚間透過其友人「阿六」者之介紹，
      認識「阿偉」，當晚係第1 次見面，亦係第1 次交易（本
      院卷(一)第22頁）。是其等於11月6 日完成交易後，縱「阿
      偉」尚有200 公克之愷他命未出售，其亦無在1 個初次見
      面之被告丁○○面前與他人洽談毒品買賣之必要或可能，
      甚至於交易時，帶此不相干之人到場。另如被告丁○○所
      述，「阿偉」帶伊至509 號房是要介紹桃園的朋友與之認
      識，則何以見面時，既未介紹，且在整個過程中，讓被告
      丁○○像1 個隱形人似的「躺坐在床上看電視」？從而，
      被告丁○○辯稱：其到509 號房是「阿偉」要介紹朋友給
      他認識等語，亦屬不實、杜撰之詞，不足採信。至於被告
      於本院94年5 月26日審理時陳稱「當時尚有1 個『阿偉』
      的朋友在場，該人在其進去房間時，已經在房間；『阿偉
      』收錢後將錢交給該名朋友算錢」等語（本院卷(二)第112
      、113 頁）。惟被告丁○○於警訊、偵訊、本院羈押訊問
      、起訴送審訊問及準備程序時均未曾提及交易時有此「阿
      偉友人」在場、收錢、點錢之事實，另被告乙○○、證人
      丙○○於同日本院審理時均係陳稱：交易過程中僅有「阿
      偉」、丁○○、乙○○、丙○○4 個人，且係「阿偉」一
      人在點錢等語，均未有此「阿偉友人」之出現，更無此「
      阿偉友人」點錢之情事（本院卷(二)第71、74、82、91、93
      、97、103 頁）。是被告丁○○前開「阿偉」將錢交給其
      朋友，其朋友點錢之說詞，應係被告丁○○因應被告乙○○於93年11月15日偵訊所證稱：「阿偉」將錢交給陳姓男
      子（即丁○○）等語一節，固而於審理時虛構此人，以便
      將收錢、點錢之事實推卸至此虛構者身上。是被告丁○○
      前開說詞，仍屬杜撰之詞，不足採信。
    (5)另證人丙○○於本院審理時雖陳稱：乙○○將錢交給帶我
      們來的那個人（即「阿偉」），那個人點完後，就把錢放
      在桌上，與毒品放在一起，我離開時看到錢還在桌上，此
      段期間丁○○都是躺在床上看電視，那個人都沒有介紹丁○○是誰等語（本院卷(二)第93、97至99頁）。然而，其陳
      述與被告乙○○於偵訊中供稱：「阿偉」帶陳姓男子（即
      被告丁○○）到後，說陳姓男子是老闆及「阿偉」將錢點
      完後，交給陳姓男子等語，較為可採；另被告丁○○同日
      審理時所辯，其與「阿偉」到該房間後整個過程中，都是
      躺床上看電視而已等語，要屬不符常理，均屬飾卸之詞。
      是證人丙○○前開陳述，應係事後迴護之詞，不足採信。
    (6)至於被告乙○○雖稱其向「阿偉」購買扣案大包的愷他命
      （毛重206公克）後原準備連同當時試用的該包（毛重3.6
      公克）一併買下，惟「阿偉」則就此未再收錢，送予被告
      乙○○等情，亦據被告乙○○陳述在卷（本院卷(二)第72、
      73 頁）；此種情形猶如生意人對大客戶多送點貨品，以
      示優惠之意，是其等所交付前述小包愷他命，應包含在整
      個買賣之內，不另成立轉讓愷他命之犯行，併此說明。綜
      上所述，被告丁○○與「阿偉」共同將扣案之愷他命2包
      （毛重209.6公克）販賣予被告乙○○之犯行，事證明確
      ，可以認定。
    (7)被告丁○○所稱「扣案之ＭＤＭＡ純係預備供自己施用」
      並不足採一節，已如前述。且依前所述，被告丁○○被查
      獲前幾無施用ＭＤＭＡ情形及其先前僅於93年間有施用第
      1級毒品海洛因與第2級毒品安非他命為警查獲，並經送觀
      察勒戒1次（此有台灣高等法院被告前案紀錄表一份及臺
      灣嘉義地方法院檢察署93年毒偵字第726號案卷可稽）外
      ，其並無施用ＭＤＭＡ犯行之紀錄，在在顯示，其持有扣
      案，數量高達1000顆含ＭＤＭＡ成分之黃色圓形錠係預備
      供販賣予不特定人之用。惟本件並查無其係以意圖販賣而
      「販入」前開含ＭＤＭＡ成分之黃色圓形錠之證據，併此
      說明。是被告丁○○意圖販賣而持有第2級毒品ＭＤＭＡ
      之犯行，亦事證明確，可以認定。
    (8)又本件係由案外人「阿偉」與被告乙○○聯絡愷他命買賣
      事宜，且該「阿偉」之人亦帶同被告丁○○一同出面交貨
      及收取價款，已如前述。另該「阿偉」所駕駛之小客車係
      ＳＵＢＡＲＵ（速霸陸）廠生產，ＩＭＰＲＥＺＡ（硬皮
      鯊）型，黑色轎車等情，亦據被告丁○○、乙○○、證人
      丙○○於本院審理時陳述在卷；被告丁○○另供稱：該車
      車號為「7788─ＫＡ號」，而該車登記之車主為庚○○，
      依證人甲○○之陳述，其等線報來源鎖定之對象為「戊○○」、「庚○○」及「7788─ＫＡ號」小客車等情，亦據
      證人甲○○於本院審理時證述在卷，並有交通部公路總局
      新竹區監理所中壢監理站94年7月5日竹監壢字第09400148
      70號函及檢附之「7788─ＫＡ號」小客車汽車新領牌照登
      記書影本、「戊○○」之前科照片影本及台灣高等法院被
      告前案紀錄表各一份在卷可稽（本院卷(三)第40 、41、85
      、86頁、卷(四)第34至47頁）。而依加州長堤汽車旅館提供
      之住宿登記表及結帳交班表顯示，於93年11月5日晚間20
      時29分及翌（6）日上午12時14分，確有一名「庚○○」
      之客人駕駛「7788─ＫＡ號」小客車登記進住於該旅館之
      502及706號房，其中502號房係於6日上午12時5分退房等
      情（偵卷第77頁、本院卷(一)第139頁）。是被告丁○○、
      乙○○所稱之「阿偉」其人確時存在，應可認定。至於該
      「阿偉」之人，並非證人庚○○或案外人「戊○○」等情
      ，固據被告乙○○、丁○○於本院審理時陳述在卷（本院
      卷第79頁、卷(四)第54頁），惟此並不影響該「阿偉」之人
      與被告丁○○共犯前開販賣愷他命及意圖販賣而持有ＭＤ
      ＭＡ犯行之成立，併此說明。
  (三)核被告丁○○所為，係犯毒品危害防制條例第4條第3項之販
    賣第3級毒品罪及同條例第5條第2項之意圖販賣而持有第2級
    毒品罪。被告丁○○與案外人「阿偉」間就前開2罪均有犯
    意之聯絡，行為之分擔，均為共同正犯。被告丁○○前有如
    事實欄第一項所示之犯罪、科刑及執行之情形，此有其台灣
    高等法院被告前案紀錄表一份在卷可稽，其於有期徒刑執行
    完畢後5年以內再犯前述有期徒刑以上之2罪，均為累犯，均
    應依刑法第47條規定加重其刑。被告丁○○所犯前開2罪，
    犯意各別、罪質各異，行為互殊，犯罪構成要件不同，應分
    論併。爰審酌被告丁○○前有殺人之犯行，其素行不良、其
    販賣及持有之毒品數量龐大，如流入市面，危害社會大眾健
    康極大、被告犯罪後一再飾詞狡辯，毫無悔意等一切情狀，
    分別量處如主文所示之刑，並定其應執行之刑，以資懲儆。
  (四)扣案之含ＭＤＭＡ成分黃色圓形錠驗餘996顆（扣案1000顆
    ，抽樣20顆檢驗，驗餘16顆，共使用4顆）及愷他命4包（含
    包裝袋驗餘767.751公克。含包裝袋原重767.8公克，抽樣毛
    重7. 404公克檢驗，驗餘毛重7.355公克，共使用0.049公克
    ），分別係第2、3級毒品，應依毒品危害防制條例第18條第
    1項諭知沒收銷燬之。另參照法務部調查局94年01月28日調
    科壹字第09462100070號函就海洛因毒品鑑定時，雖將毒品
    與包裝分別秤重，惟該包裝上仍殘留有極微量之海洛因殘渣
    於空袋上（亦即該包裝並未與毒品完全析離）之意見，且本
    件藥管局就愷他命鑑定時並未將包裝及愷他命分別秤重，亦
    未析離；就該愷他命與包裝，均應前開規定併予諭知沒收銷
    燬之。扣案被告丁○○持有之現金中，其中27萬元，係被告
    與共犯「阿偉」販賣愷他命所得之財物，應依同條例第19條
    第1項前段諭知沒收。至於扣案之檸檬酸2包，依被告丁○○
    雖供稱：係供其摻入愷他命內施用等語，並非摻入愷他命一
    併販賣，是尚無證據證明係預備供其販賣愷他命所用之物；
    另其餘扣案現金4萬4千8百元，亦無證據證明係其販毒所得
    ；再扣案橘黃色圓型錠1000顆，經送鑑定結果，未含有管制
    藥品或毒品成分，亦有前述藥管局鑑定報告可稽。是前開檸
    檬酸2包、現金4萬4千8百元及橘黃色圓型錠1000顆均不得諭
    知沒收，併此說明。
貳、被告乙○○部分
一、按犯罪事實應依證據認定之，無證據不得認定犯罪事實，刑
    事訴訟法第一百五十四條第二項定有明文。又認定不利於被
    告之事實，須依積極證據，苟積極證據不足為不利於被告事
    實之認定時，即應為有利於被告之認定，更不必有何有利之
    證據，最高法院三十年上字第八一六號著有判例可資參照。
    又此所謂「積極證據足以為不利被告事實之認定」，依據同
    院七十六年臺上字第四九八六號判例意旨，係指據為訴訟上
    證明之全盤證據資料，在客觀上以達於通常一般之人均不致
    於有所懷疑，而得確信被告確曾犯罪之程度。若未達到此一
    程度，而有合理懷疑之存在時，即無從為被告有罪之判決。
二、本件公訴意旨另以：被告乙○○於93年11月6日向被告丁○○及「阿偉」以27萬元購得前述愷他命二包（209.36公克）
    後，意圖販賣予不特定人以牟利而持有之，因認被告乙○○
    涉有毒品危害防制條例第5條第3項之意圖販賣而持有第3級
    毒品罪嫌等語。
三、訊之被告乙○○堅決否認有前述犯行，並辯稱：因其本身染
    有施用毒品之惡習，且因之前遭人砍傷手腳，吃了以後就不
    會抽痛，扣案之愷他命係買來供其本身施用的，並沒有販賣
    的意思等語。
四、本件公訴意旨認定被告乙○○有前述犯行，係以：(1)被告乙○○持有之愷他命209.6公克為警查獲之事實；(2)前開愷他
    命數量龐大，價值不斐，且被告乙○○自述患有腎臟疾病，
    其自無僅自行施用上開毒品而未陷身體於無法負荷之境。惟
    查：
  (一)被告乙○○於前述時間與證人丙○○一同至加州長堤汽車旅
    館509號房內以27萬元購買毒品愷他命200公克（實際上取得
    的「209.6公克」），嗣為警查獲等情，迭據其於偵審中坦
    承在卷，核與證人丙○○、甲○○於本院審理時之陳述相符
    ，並有前開愷他命扣案可資佐證。惟本件並查無被告乙○○
    於購買之初，即有將之出售之任何證據；另被告乙○○取得
    該等毒品後，隨即為警查獲，亦查無其購買之後已起販賣之
    意圖。再者，被告乙○○於案發前即有施用愷他命之習慣，
    業據其陳述在卷，且其為警查獲後所採集之尿液，經送檢驗
    結果，亦呈現愷他命陽性反應，亦如前述；且其檢出濃度為
    19380ng/ml，高出閾值濃度100ng/ml甚多，此有其尿液檢驗
    報告可稽（偵卷第128頁）。是被告乙○○所購買之愷他命
    200公克，數量不少，價值亦達2 、30萬元，全數拿來施用
    ，雖非常有之事，惟亦非全然無此可能（尤其毒癮重大、預
    備長期施用，甚或提供他人、朋友施用）。是本件尚難單以
    被告乙○○購買之愷他命數量不少，即認定其有販賣之意圖
    。
  (二)至於被告乙○○於警詢中固供稱：我有長期吃腎臟不好的中
    藥等語（偵卷第12頁），此固然可以推論其腎臟功能不好。
    惟是否施用毒品及施用數量，與施用者上癮程度較為有關，
    至於施用者身體健康情形，恐非多數施用者所考量或得以控
    制之因素（否則毒品即不具備所謂之「成癮性」）。從而，
    本件亦難以「被告乙○○案發時腎臟功能不好，施用如此數
    量之愷他命將便其身體無法負荷」，推論「其購買前述愷他
    命之目的在於出售」。
  (三)至於根據外國文獻之記載，「愷他命每人每次達到口服達到
    麻醉劑量約600毫克（0.6公克），藥效可持續4─8小時，而
    人體口服最低致死劑量為13.33mg/kg，以體重60公斤之成人
    計算，其最低致死劑量為800毫克（0.8公克）」等情，有法
    務部調查局94年5月3日第00000000000號函在卷可稽。惟此
    乃最低致死劑量之記載，至於最高致死劑量為何，依調查局
    前開函所示：「愷他命常人之使用量，隨施用者之成癮性、
    身體狀況及生活習性等因素而有不同，故前揭數據僅供參考
    。」，顯示尚無明確之數據足以推斷。況且，施用毒品是否
    過量，是否影響健康，甚至足以致死，常非施用者施用時考
    量在內，已如前述（此所以偶有施毒者因用毒暴斃情形發生
    ）。是前開調查局函所示之見解，亦難據為被告乙○○購買
    愷他命有販賣意圖之證據。此外，已查無其他積極之證據足
    資認定被告乙○○確有前述犯行，依法應為其無罪判決之諭
    知。
參、據上論斷，應依刑事訴訟法第299條第1項前段、第301條第1
    項前段，毒品危害防制條例第4條第3項、第5條第2項、第18
    條第1項前段、第19條第1項，刑法第11條前段、第47條、第
    51條第5款。
本案經檢察官李允煉到庭執行職務。
中　　華　　民　　國　　94　　年　　9 　　月　　8 　　日
                  刑事第二庭審判長法　官　徐培元
                                  法  官  鄭吉雄
                                  法  官  潘進順
以上正本證明與原本無異。
如不服本判決，應於送達後10日內，向本院提出上訴狀。
                                  書記官　陳玉芬
中　　華　　民　　國　　94　　年　　9 　　月　　12　　日
附錄本案論罪科刑依據法條：
毒品危害防制條例第4條
製造、運輸、販賣第一級毒品者，處死刑或無期徒刑；處無期徒
刑者，得併科新臺幣1千萬元以下罰金。
製造、運輸、販賣第二級毒品者，處無期徒刑或7年以上有期徒
刑，得併科新臺幣7百萬元以下罰金。
製造、運輸、販賣第三級毒品者，處5年以上有期徒刑，得併科
新臺幣5百萬元以下罰金。
製造、運輸、販賣第四級毒品者，處3年以上10年以下有期徒刑
，得併科新臺幣3百萬元以下罰金。
製造、運輸、販賣專供製造或施用毒品之器具者，處1年以上7
年以下有期徒刑，得併科新臺幣1百萬元以下罰金。
前五項之未遂犯罰之。
毒品危害防制條例第5條
意圖販賣而持有第一級毒品者，處無期徒刑或10年以上有期徒刑
，得併科新臺幣7百萬元以下罰金。
意圖販賣而持有第二級毒品者，處5年以上有期徒刑，得併科新
臺幣5百萬元以下罰金。
意圖販賣而持有第三級毒品者，處3年以上10年以下有期徒刑，
得併科新臺幣3百萬元以下罰金。
意圖販賣而持有第四級毒品或專供製造、施用毒品之器具者，處
1年以上7年以下有期徒刑，得併科新臺幣1百萬元以下罰金。
